臺灣臺北地方法院刑事判決　　　　　　　 96年度易字第343號
公　訴　人　臺灣臺北地方法院檢察署檢察官
被　　　告　甲○○
　　　　　　　　　　號
上列被告因毒品危害防制條例案件，經檢察官提起公訴（九十五
年度毒偵字第三三一九號），嗣被告於本院準備程序進行中先就
被訴事實為有罪之陳述，經合議庭裁定改行簡式審判程序，本院
判決如下：
    主  文
甲○○施用第二級毒品，累犯，處有期徒刑捌月。扣案安非他命
壹包（不含包裝袋，淨重零點柒公克）沒收銷燬；放置安非他命
之空包裝袋壹個、吸食器壹組及分裝杓管壹支均沒收。
    事  實
一、甲○○前於民國八十八年間，因施用毒品違反毒品危害防制
    條例案件，經臺灣桃園地方法院以八十八年度毒聲字第四六
    五二號裁定送勒戒處所觀察、勒戒後，認無繼續施用毒品之
    傾向，於八十八年九月二十七日釋放，並由臺灣桃園地方法
    院檢察署檢察官以八十八年度偵字第一二五二二號為不起訴
    處分確定。復於八十九年間因施用毒品違反毒品危害防制條
    例案件，經本院以八十九年度毒聲字第一七二二號裁定送勒
    戒處所觀察、勒戒後，亦認無繼續施用毒品之傾向，於八十
    九年七月二十九日釋放出所，由臺灣臺北地方法院檢察署檢
    察官以八十九年度毒偵字第一三０八號處分不起訴確定。又
    於九十年三月間，因犯施用毒品違反毒品危害防制條例案件
    ，經本院以九十年度簡字第六一一號判處有期徒刑六月，判
    決確定後於九十二年三月八日執行完畢；又於九十二年間因
    施用毒品違反毒品危害防制條例案件，經本院以九十一年度
    簡字第四五二一號判決判處有期徒刑六月，判決確定後於九
    十二年十月二十八日執行完畢。再於九十三年間因施用毒品
    毒品違反毒品危害條例案件，經本院以九十三年度易字第六
    五三號判決有期徒刑十月，並經臺灣高等法院以九十三年度
    上易字第一三七四號判決駁回上訴確定；復於九十四年間因
    施用毒品違反毒品危害防制條例及詐欺案件，經本院分別以
    九十四年度易字第七八一號判決、九十四年度簡字第一六七
    三號判決判處有期徒刑六月、四月確定。詐欺部分並與上述
    臺灣高等法院判決確定施用毒品部分經本院以九十四年度聲
    字第二０七九號裁定應執行有期徒刑一年一月確定。且與前
    述本院判處有期徒刑六月部分接續執行，於九十五年九月十
    二日執行完畢。
二、甲○○竟尚不知悔改，另行基於施用第二級毒品安非他命之
    犯意，於九十五年十二月六日凌晨某時許，在其臺北市○○
    區○道路一三五號三樓住處，以將第二級毒品安非他命放入
    吸食器內，再以打火機點燃施用之方法，施用第二級毒品安
    非他命。嗣經警於同日上午十一時十分許，在上開住處查獲
    ，並扣得安非他命一包（淨重零點七公克）、吸食器一組及
    分裝杓管一支。
三、案經臺北縣政府警察局信義分局報請臺灣臺北地方法院檢察
    署檢察官偵查起訴，經本院合議庭裁定以簡式審判程序審理
    。
    理  由
一、上揭犯罪事實，業據被告甲○○於本院審理中坦承不諱，且
    被告為警查獲後所採集之尿液，經以氣相層析質譜儀法檢驗
    結果，呈安非他命陽性反應，此有臺灣尖端先進生技醫藥股
    份有限公司九十五年十二月二十日濫用藥物檢驗報告（九十
    五年度毒偵字第三三一九號卷第四十六頁）在卷可稽。且被
    告為警查獲時所扣得之毒品經檢驗結果，呈含第二級毒品安
    非他命反應，此有臺北市政府警察局信義分局查獲涉嫌毒品
    危害防制條例案件毒品初步鑑驗報告單（九十五年度毒偵字
    第三三一九號卷第二十頁）附卷可查。並有安非他命一包、
    吸食器一紙及分裝杓管一支扣案可佐。以上均足為被告自白
    之佐證，而堪認被告自白與事實相符。又被告有如事實欄所
    載之毒品前科，此有臺灣高等法院被告前案紀錄表在卷可查
    ，是被告於前所實施之觀察勒戒及徒刑執行完畢釋放後五年
    內再犯上述施用第二級毒品罪，足認前所實施之觀察勒戒及
    徒刑執行不足以遮斷被告施用毒品之癮，本案仍應繼續對之
    追訴處罰。從而本件事證明確，被告犯行已堪認定，應予依
    法論科。
二、核被告所為，係犯毒品危害防制條例第十條第二項施用第二
    級毒品安非他命之罪。其持有第二級毒品之低度行為為施用
    毒品之高度行為所吸收，不另論罪。又被告之毒品及詐欺前
    科，於九十五年九月十二日執行完畢，此有臺灣高等法院被
    告前案紀錄表在卷可查，其於前案受徒刑之執行完畢五年以
    內故意再犯有期徒刑以上之罪，構成累犯，應依刑法第四十
    七條第一項之規定，加重其刑。爰審酌被告有如前所述之毒
    品前科，仍不知悔改再度施用毒品，惟施用毒品係危害自身
    之健康，並參酌其施用之次數及被告犯罪後尚能坦承犯行等
    一切情狀，量處有期徒刑八月。扣案之安非他命一包（不含
    包裝袋，淨重零‧七公克），屬毒品危害防制條例第二條第
    二項第二款所稱之第一級毒品，為違禁物，應依同條例第十
    八條第一項前段之規定，宣告沒收銷燬；放置上開安非他命
    之包裝袋一個、吸食器一組及分裝杓管一支，客觀上尚非屬
    專供施用毒品之器具，且均係被告所有，供被告犯本罪所用
    之物，業據被告供明在卷（見本院卷內九十六年三月九日審
    判筆錄第二頁），爰依刑法第三十八條第一項第二款宣告沒
    收之。
據上論斷，應依刑事訴訟法第二百七十三條之一第一項、第二百
九十九條第一項前段，毒品危害防制條例第十條第二項、第十八
條第一項前段，刑法第十一條前段、第四十七條第一項、第三十
八條第一項第二款，判決如主文。
本案經檢察官黃紋綦到庭執行職務
中　　華　　民　　國　　96　　年　　3 　　月　　30　　日
　　　　　　　　　刑事第三庭    法　官　胡宗淦
以上正本證明與原本無異。
如不服本判決，應於判決送達後10日內，向本院提出上訴狀。
　　　　　　　　　　　　　　　　書記官　張耀鴻
中　　華　　民　　國　　96　　年　　4 　　月　　2 　　日
附錄法條：
毒品危害防制條例第10條
施用第一級毒品者，處 6 月以上 5 年以下有期徒刑。
施用第二級毒品者，處 3 年以下有期徒刑。
毒品危害防制條例第18條
查獲之第一、二級毒品及專供製造或施用第一、二級毒品之器具
，不問屬於犯人與否，均沒收銷燬之；查獲之第三、四級毒品及
製造或施用毒品之器具，無正當理由而擅自持有者，均沒入銷燬
之。但合於醫藥、研究或訓練之用者，得不予銷燬。
前項合於醫藥、研究或訓練用毒品或器具之管理辦法，由法務部
會同行政院衛生署定之。
